# 请教陈版，销售商品自带的软件服务收入需要递延吗？

提问人：张小烦恼 时间：2020-07-23 11:53:41
陈版，你好！我司目前销售的商品上安装了一套软件系统，这套软件是我司关联方开发的。该软件系统不影响商品的正常使用，只是一项附加功能，该软件系统供客户免费使用 3 年。同时，我们与关联方签订一份合同，允许我们使用该系统并且在 3 年期间为我司提供软件系统的维护服务，我司向关联方支付服务费，服务费包括固定费用和按照销售商品的数量计算的变动费用两部分。 3 年期满，如果客户选择继续使用该软件，需要支付一笔使用费，但是是直接支付给关联方的。
这种情形下，需要将交易价格分摊至改软件系统并且递延确认收入吗？
望陈老师指教，谢谢！

回答人：chenyiwei
1 、虽然是供客户免费使用，但仍需将与客户之间的合同价款合理分摊到该软件中。并且该软件的提供很可能是一项单独的履约义务（“该软件系统不影响商品的正常使用，只是一项附加功能”）。应支付给关联方的服务费计入软件销售成本。（但还需注意：软件销售收入、成本的确认和计量应采用“总额法”还是“净额法”的问题。）
2 、软件销售收入（如可按总额法确认），由于本企业在销售后无后续服务义务，故在交付软件时一次性确认。

提问人：张小烦恼 时间：2020-08-12 10:30:00
陈老师，关于软件的这项业务，审计提出由于我司没有履约业务，在向客户收取对价之后又支付给了关联方，认为这项软件上的收入我司不能确认，应确认为向和关联方的应付款。请问这种说法有道理吗？我们怎样才能确认这项收入呢？谢谢！

回答人：chenyiwei
对照新收入准则第三十四条关于总额法/净额法的判断标准确定。